Inventaris van het archief van de familie von Baumhauer, 1513-2005
Nationaal Archief, Den Haag
- Familie Baumhauer en Von Baumhauer, 1.
  - Stukken betreffende afzonderlijke familieleden, 1.2
    - Mr. Willem Theodorus (von) Baumhauer (Amsterdam 1785 - Utrecht 1849), 1.2.8
      Raadsheer te 's-Gravenhage, Procureur-Generaal te Brussel en Utrecht. Zoon van Matthijs Jacob Boomhouer en Helena Maria (von) Scheibler. Gehuwd in 1815 te Amsterdam met Apollonia Joanna Croese (Amsterdam 1791 - Amsterdam 1854), dochter van Hendrik Croese en Jannetje Roelans.
      - Willem Theodorus (von) Baumhauer
        - Persoonlijk leven
          - Ingekomen brieven, 1811-1837; 55-62; 6 stukken, 2 omslagen en 2 pakken
            - Van een anonieme vriend of vriendin uit Halle, Jena, Dessau en Berlijn, 1800-1802, 55; 1 omslag
            - Van Dr. August Hermann Niemeijer, zijn docent te Halle, z.j. (ca. 1801), 56; 3 stukken
            - Van zijn broer Charles Matthieu Baumhauer, 1811-1834 twee originelen uit 1828, overigen in een getypt afschrift door Hermina J.J. von Baumhauer-Ribbink, in tweevoud, z.j. (ca. 1932), 57; 1 pak
            - Van zijn broer Matthieu Jacques Reinhard Baumhauer vanuit Brussel, Java en Malakka, met getypte afschriften door Hermina J.J. von Baumhauer-Ribbink, 1814-1822 en z.j. (ca. 1932), 58; 1 pak
            - Van Baron Mollerus betreffende een soirée, 1823, 59; 1 stuk
            - Stukken betreffende de opvoeding van zijn zoon Marie Matthieu Baumhauer aan het Paedagogium te Halle, 1827 en 1828, 60; 1 omslag
            - Van zijn zwager Lucius G.J.G. Schönermarck te Weltevreden over de opvoeding en toekomst van zijn neefje Jan Willem Samuel von Baumhauer, 1828, 61; 1 stuk
            - Van Madame Mauskopf-Scheibler te Frankfurt, 1837, 62; 1 stuk
          - Stukken betreffende zijn studie Rechten aan de Universiteit te Leiden., 1811 en ca. 1943; 63-64; 1 charter en 3 stukken
            - Dissertatie 'Specimen juridicum inaugurele' aan de Universiteit te Leiden, 1811, ---
              Bevindt zich in de Koninklijke Bibliotheek te 's-Gravenhage.
            - Doctorsbul in de Rechten verleend door de Universiteit te Leiden met een Nederlandse vertaling uit het Latijn door Jhr.Herman de Ranitz, 1811 en z.j. ( ca. 1943), 63; 1 charter en 1 stuk
            - Ingekomen bedankbrief van de Sénateur Grand Maitre de l'Université Impériale te Parijs, met bijlage, 1811, 64; 2 stukken
              Zie ook inv. nr. 368.
          - Verzamelde stukken betreffende de Franse bezetting., 1811-1821; 65-73; 1 omslag
            - Exemplaren van de 'Courier d'Amsterdam', 'het Journal de la Belgique' en de 'Nederlandse Staatscourant'. 1811-1814, 65; 4 stukken
            - Teksten van de processen van F. van der Duin van Maasdam, G.K. van Hogendorp en van de geallieerden tegen Frankrijk, 1813, 66; 2 stukken
            - Satirische teksten betreffende de politieke toestand, z.j. (ca. 1813), 67; 4 stukken
            - Lijst van leden van het "Cour de Cassation", z.j. (ca. 1813), 68
            - Proclamatie van veldmaarschalk Mac Donald aan de Franse troepen, gedrukt, 1814, 69
            - Fragmenten van proclamaties van de commandanten van de geallieerde troepen, gedrukt, z.j. (ca. 1814), 70; 2 stukken
            - Schets van het verloop van de Slag bij Waterloo, z.j. (1815), 71
            - Teksten van gezangen ter gelegenheid van de ontvangst van Koning Willem I en diens echtgenote op 7 oktober 1815 in Brugge en de uitreiking van een lauwerkrans, 1815, 72; 2 stukken
            - Fantasietekening van het graf van Napoleon op St. Helena, 'De geest van Napoleon beschouwt zijn graf', z.j. (1821), 73
          - Dagboekaantekeningen met mededelingen over zijn dagelijks leven, met afschriften van zijn briefwisseling., 1813-1849; 74-117; 44 delen
            - 05 december 1813 - 18 mei 1815, 74
            - 18 mei 1815 - 29 februari 1816 en 16 juli 1816 - 17 april 1817, 75
            - 18 april 1817 - 31 december 1818, 76
            - 01 januari 1819 - 26 april 1820, 77
            - 27 april 1820 - 27 augustus 1821, 78
            - 28 augustus 1821 - 31 december 1822, 79
            - 01 januari 1823 - 31 december 1823, 80
            - 01 januari 1824 - 31 december 1824, 81
            - 01 januari 1825 - 31 december 1825, 82
            - 01 januari 1826 - 31 december 1826, 83
            - 01 januari 1827 - 10 december 1827, 84
            - 11 december 1827 - 17 juni 1828, 85
            - 18 juni 1828 - 08 april 1829, 86
            - 09 april 1829 - 31 december 1829, 87
            - 01 januari 1830 - 20 oktober 1830, 88
            - 21 oktober 1830 - 14 juni 1831, 89
            - 15 juni 1831 - 02 april 1832, 90
            - 03 april 1832 - 31 december 1832, 91
            - 01 januari 1833 - 14 augustus 1833, 92
            - 15 augustus 1833 - 06 maart 1834, 93
            - 07 maart 1834 - 20 november 1834, 94
            - 21 november 1834 - 25 juli 1835, 95
            - 25 juli 1835 - 17 februari 1836, 96
            - 17 februari 1836 - 03 oktober 1836, 97
            - 04 oktober 1836 - 08 april 1837, 98
            - 09 april 1837 - 22 november 1837, 99
            - 22 november 1837 - 06 mei 1838, 100
            - 07 mei 1838 - 31 december 1838, 101
            - 01 januari 1839 - 19 augustus 1839, 102
            - 19 augustus 1839 - 26 mei 1840, 103
            - 27 mei 1840 - 29 oktober 1840, 104
            - 30 oktober 1840 - 29 mei 1841, 105
            - 29 mei 1841 - 31 december 1841, 106
            - 01 januari 1842 - 12 juli 1842, 107
            - 12 juli 1842 - 31 december 1842, 108
            - 01 januari 1843 - 15 juni 1843, 109
            - 16 juni 1843 - 31 december 1843, 110
            - 01 januari 1844 - 11september 1844, 111
            - 12 september 1844 - 11 juni 1845, 112
            - 12 juni 1845 - 24 april 1846, 113
            - 25 april 1846 - 20 april 1847, 114
            - 21 april 1847 - 31 december 1847, 115
            - 01 januari 1848 - 31 december 1848, 116
            - 01 januari 1849 - 02 december 1849, 117
          - Aankondiging van zijn huwelijk met Apollonia Joanna Croese, met attestatie van de kerkenraad te Brussel., 1815; 118; 2 stukken
          - Silhouet van hem, z.j. (ca. 1815); 119; 1 stuk
          - Foto van een miniatuur van hem, vervaardigd in 1815., z.j. (ca. 1995); 120; 1 stuk
            Het origineel bevindt zich bij Dr. J.H. Waszink te Heeze.
          - Foto van zijn geschilderd portret., z.j. (ca. 1995); 121; 1 stuk
            Het origineel bevindt zich bij Mr. E.M.H. von Baumhauer te Voorburg.
          - Verzamelde stukken betreffende de Belgische Opstand, gedrukt., 1830 en z.j.; 122-124; 7 katernen en 2 stukken
            - Verzamelde brochures van Belgische opstandelingen, 1830 en z.j., 122; 7 katernen
            - Anoniem verslag van de opstand in Brussel, 1830, 123
            - Programma van de installatie van het 'Cour Supérieur de Justice' te Brussel, 1830, 124
          - Paspoorten voor zijn buitenlandse reizen en toestemmingen voor het nemen van verlof., 1830-1845; 125; 9 stukken
          - Extract uit het Register der Resolutiëen van het Ministerie van Financiën betreffende zijn te Brussel achtergelaten inboedel., 1834; 126; 1 stuk
          - 'Eenige muziekstukjes voor de piano' door hem verzameld., z.j. (ca. 1835); 127; 1 deel
          - Vonnis van de Rechtbank in Eerste Aanleg te Amsterdam inzake vermeende vorderingen op hem van schuldeisers van de Firma Goddert Cappel & Zoonen te Amsterdam, afschrift., 1835; 128; 1 stuk
          - Akte van aankoop van zijn woonhuis, Herenstraat A 1167 (thans 35) te Utrecht, in 1838 verleden voor notaris G.H. Stevens te Utrecht, fotokopie., z.j. (ca. 1993); 129; 1 stuk
            Het origineel berust in Het Utrechts Archief te Utrecht.
          - Testament van hem, verleden voor notaris J.C. Dwars te Utrecht in 1842, fotokopie, en 'Mijn laatste verzoek aan mijne vrouw en kinderen' in 1849, codicil met getypte afschriften., 1849 en z.j. (ca. 1935 en ca. 1995); 130; 6 stukken
          - Documentatie over zijn leven., z.j. (ca. 1935), 1983 en 1984; 131-133; 13 stukken
            Zie ook: Levensbeschrijving door Apollonia Joanna Croese, inv. nr. 153.
            - Korte levensbeschrijving door Hermina J.J. von Baumhauer-Ribbink, in vijfvoud, z.j. (ca. 1935), 131; 5 stukken
            - "Amsterdamse aristocraat als buitenbeentje in het Brussel van 1830" concept-tekst van een artikel door W.F. Lichtenauer over hem, verschenen in gewijzigde vorm als "Een zonderlinge Noord-nederlander in het opstandige Brussel van 1830" in: 'Spiegel Historiael', getypt en gedrukt. maart 1983, 132; 3 stukken
            - "De verbluffend gunstige resultaten van een voor kritiek vatbare opvoeding", artikel door W.F. Lichtenauer over hem verschenen in 'School' nr. 10, juni 1984, vier concepten en fotokopie., 133; 5 stukken
        - Openbaar leven
          - Ingekomen brieven met concepten van uitgaande brieven, met bijlagen., 1811-1845 en z.j.; 134; 1 omslag
          - Stukken betreffende zijn benoemingen in de rechterlijke macht van de Zuidelijke Nederlanden als Conseilleur-Auditeur aan het Cour Impérial te Brussel en tot Substituut Procureur Generaal te Brussel door Napoleon, met bijlage inzake zijn installatie., 1813; 135; 3 stukken
          - Akte van benoeming tot Ambtenaar Tweede Klasse voor de dienst in Oost-Indië., 1815; 136; 1 stuk
            W.T. Baumhauer heeft voor deze functie bedankt.
          - Bewijs van vrijgeleide voor hem afgegeven door de voorlopige regering van België., 1830; 137; 1 stuk
          - Beschikking van de temporaire krijgsraad in de Citadel te Antwerpen, waarin W.T. Baumhauer wordt aangewezen als advocaat van de flankeur Pieter Schrijfheer die gedetineerd is in de citadel te Antwerpen, afschrift., 1832; 138; 1 stuk
          - Stukken betreffende zijn carrière in de rechterlijke macht van de Noordelijke Nederlanden., 1833-1844 en z.j. (ca. 1995); 139-143; 2 omslagen en 6 stukken
            - Akte van zijn benoeming tot Raadsheer van het Hooggerechtshof te 's-Gravenhage met uitnodiging voor zijn beëdiging, 1833, 139; 2 stukken
            - Stukken betreffende zijn benoemingen tot president van de Hoven van Assisen te Middelburg, Arnhem en Amsterdam, 1835-1838, 140; 1 omslag
            - Akte van zijn benoeming tot Procureur-Generaal bij het Provinciaal Gerechtshof te Utrecht, met stukken over zijn installatie en beëdiging, 1838 en z.j. (ca. 1995), 141; 1 omslag
            - Stukken betreffende zijn verzoek om eervol ontslag als Procureur-Generaal bij het Provinciaal Gerechtshof te Utrecht, 1841-1843, 142; 3 stukken
            - Circulaire van de Gouverneur van de Provincie Utrecht aan de plaatselijke ambtenaren betreffende hun medewerking bij de intekening op een uitgeschreven Staatslening, afschrift, 1844, 143; 1 stuk
          - Stukken betreffende zijn nevenfuncties., 1823-1839; 144-146; 7 stukken
            - Beschikking van de Minister van Publiek Onderwijs inzake zijn benoeming tot lid van Raad van Bestuur van het Atheneum te Brussel, met begeleidende brief, 1823, 144; 2 stukken
            - Stukken ontvangen als lid van de Synodale Commissie der Nederlandse Hervormde Kerk, 1834, 1835 en z.j., 145; 3 stukken
            - Extract van het Koninklijk Besluit van 27 juni 1839 betreffende zijn benoeming tot lid van de Commissie van Administratie over de Gevangenis te Utrecht, met begeleidende brief, 1839, 146; 2 stukken
      - Apollonia Joanna Croese
        - Foto van een miniatuur van haar, vervaardigd in 1815., z.j. (2004); 147; 1 stuk
          Het origineel bevindt zich bij Dr. J. H. Waszink te Heeze.
        - Silhouet van haar., z.j. (ca. 1815); 148; 1 stuk
        - Ingekomen brieven, 1815-1831; 149; 4 stukken
        - Dagboekaantekeningen, 1830-1832; 150; 1 pak
          In het Frans en met hiaten.
          Tussen 14 juli-14 september 1832 hebben ook haar kinderen hierin geschreven.
        - Ingekomen toestemming van Ministerie van Justitie voor een reis naar Brussel., 1832; 151; 1 stuk
        - Dagboek van een reis langs de Rijn., 1835; 152; 2 katernen
        - Levensbeschrijving van haar echtgenoot Willem Theodorus Baumhauer., z.j. (ca. 1850); 153; 1 stuk
        - Akte van verkoop van haar huis aan de Herenstraat (thans no. 38) te Utrecht, verleden voor notaris J.C. Dwars aldaar in 1851, fotokopie., z.j. (ca. 1995); 154; 1 stuk
    - Mr. Dr. Marie Matthieu von Baumhauer (Brugge 1816 - Delft 1878), 1.2.9
      Advocaat te Utrecht en Referendaris te 's-Gravenhage. Zoon van Willem Theodorus (von) Baumhauer en Apollonia Joanna Croese. Gehuwd in 1858 te Amsterdam met Maria Paulina Eckstein (Amsterdam 1819 - Dresden 1872), dochter van Wilhelm Eckstein en Jeannette Frederika Peill.
      - Marie Matthieu von Baumhauer
        - Persoonlijk leven
          - Dissertatie aan de Universiteit te Utrecht: 'Disquisitio Critica de Aristotelia ui Cincernis Scriptis'., 1841; ---
          - Dissertatie aan de Universiteit te Utrecht: 'Disquisitio Historico-Juridica et Critica de Morte Voluntaria'., 1843; ---
          - Getuigschriften van de Friedrich Wilhelm IV Universität te Berlijn., 1843; 155; 2 stukken
            Geschonken door Jhr. Paul F. de Ranitz te 's-Gravenhage.
          - Stukken betreffende de aan hem toegekende binnen- en buitenlandse onderscheidingen, met ingekomen gelukwensen van zijn broer T.C.M. von Baumhauer en zwager Adolf Eckstein., 1855-1871; 156; 1 omslag
          - Portretfoto's van hem, originelen en een reproductie., 1863 en z.j. (ca. 2000); 157; 3 stukken
          - Foto van de 'Geslachtslijst Von Baumhauer' vervaardigd door A.E. Eckstein en aangeboden bij zijn zestigste verjaardag in 1868., z.j. (ca. 1995); 158; 1 stuk
            Het origineel bevindt zich bij Mr. E.M.H. von Baumhauer te Voorburg
          - Testament van hem verleden voor notaris J.W. van den Bergh te 's-Gravenhage in 1873, fotokopie., z.j. (ca. 1995); 159; 1 stuk
            Het origineel berust in het Haags Gemeentearchief te 's-Gravenhage.
          - Stukken betreffende zijn onder-curatele-stelling en de afwikkeling van zijn nalatenschap., 1877-1879 en z.j.; 160-162; 4 stukken en 1 omslag
            - Akte van boedelinventarisatie van zijn huis aan de Bezuidenhoutseweg 2 te 's-Gravenhage door notaris J.W. van den Bergh in 1877, fotokopie, z.j. (ca. 1995), 160; 1 stuk
            - Beschikking van zijn onder-curatele-stelling door de Arrondissementsrechtbank te 's-Gravenhage met exploit van betekening en verklaring van zijn broer T.C.M. von Baumhauer inzake het beheer van de bezittingen van de curandus, 1877, 161; 3 stukken
            - Stukken betreffende zijn nalatenschap, 1877-1879, 162; 1 omslag
          - Documentatie over zijn leven, fotokopieën, 1897, 1931 en z.j.; 163; 1 omslag
        - Openbaar leven
          - Akte van zijn beëdiging tot advocaat bij het Provinciaal Gerechtshof te Utrecht., 1844; 164; 1 stuk
          - Stukken betreffende zijn aanstellingen en bevorderingen als (Hoofd)Commies en Referendaris bij het Ministerie van Binnenlandse Zaken te 's-Gravenhage., 1849-1876; 165; 1 omslag
          - Akte van zijn benoeming tot vertegenwoordiger van de Nederlandse regering op het Statistisch Congres te Sint-Petersburg., 1872; 166; 1 stuk
          - Ingekomen brieven betreffende de organisatie van het zevende Internationale Statistisch Congres in 's-Gravenhage., 1868-1870; 167-169; 3 omslagen
            - 1868-1869, nrs. 1-28, 167
            - 1869, ongenummerd, 168
            - 1869-1870, nrs. 1-25, 169
              Nr. 2 ontbreekt en nr. 9 is dubbel
      - Maria Paulina Eckstein
        - Portretfoto van haar., z.j. (ca. 1870); 170; 1 stuk
        - Stukken betreffende haar overlijden en begrafenis op het Trinitatisfriedhof te Dresden., 1872; 171; 3 stukken
    - Dr. Emile Jean Guillaume von Baumhauer (Brussel 1819 - Utrecht 1849), 1.2.10
      Hoogleraar in de Verloskunde te Utrecht. Zoon van Willem Theodorus (von) Baumhauer en Apollonia Joanna Croese. Gehuwd in 1848 te Deventer met Petronella Odilia Fetmenger (Deventer 1826 - Deventer 1894), dochter van Gottfried Fetmenger en Paulina Visser.
      - Dissertatie aan de Universiteit te Utrecht: 'Commentation Philisophico Literaria in Librum Hippocraticos extat'., 1843; ---
      - Dissertatie aan de Universiteit te Utrecht: 'Specimen toxocologico-medicum de veneris'., 1845; ---
      - Foto van een omstreeks 1846 vervaardigde Daguerrotypie van hem, ten huize van Apollonia Wilhelmina von Baumhauer door F.L. Bergansius, in tweevoud., z.j. (ca. 1925); 172; 2 stukken
      - Affiche ter aankondiging van zijn inauguratie als hoogleraar in de verloskunde aan de Universiteit te Utrecht op 22 juni 1848., ---
        Het origineel bevindt zich in de Bibliotheek van het Utrechts Universiteitsmuseum.
      - Stukken betreffende zijn overlijden en nalatenschap., 1849; 173; 1 omslag
      - Documentatie over zijn leven., z.j. (ca. 1850-1995); 174; 1 omslag
    - Dr. Edouard Henri von Baumhauer (Brussel 1820 - Haarlem 1885), 1.2.11
      Hoogleraar in de Scheikunde te Amsterdam en Secretaris van de Hollandsche Maatschappij der Wetenschappen te Haarlem. Zoon van Mr. Willem Theodorus (von) Baumhauer en Apollonia Joanna Croese. Gehuwd in 1848 te Arnhem met Elisabeth Catharina Petronella Boonen (Arnhem 1823 - Haarlem 1889), dochter van Mr. Hendrik Richard Boonen en Adriana Martina van IJzendoorn.
      - Edouard Henri von Baumhauer
        - Persoonlijk leven
          - Uitgaande gelukwens aan zijn oom Edouard Croese te Amsterdam., 1834; 175; 1 stuk
            Waarschijnlijk door de geadresseerde aan de afzender teruggegeven.
          - Tekst van de door hem afgelegde geloofsbelijdenis in de Hervormde Gemeente te Utrecht., 1836; 176; 1 katern
          - Uittreksel uit zijn dagboek van een reis naar Brussel van zaterdag 24 juni-maandag 31 juli in een onbekend jaar, in het handschrift van zijn vader., z.j. (vóór 1838); 177; 1 stuk
          - Eigenhandige verklaring over zijn onterechte belastering van zijn vader in zijn dagboeken., 1842; 178; 1 stuk
          - Dissertatie aan de Universiteit te Utrecht: 'Specimen inaugurele continens Sentias vetrum Philisophorum Graecorum'., 1843; ---
          - Dissertatie aan de Universiteit te Utrecht: 'Specimen meteologico-chemicum de ortu lapidum meteoricum'., 1844; ---
          - Ingekomen brieven van zijn ouders, zijn broer Theodore en van zijn zoon., 1847, 1848, 1876, 1884; 179; 5 stukken
          - Stukken betreffende zijn huwelijk met Elisabeth Catharina Petronella Boonen te Arnhem., 1848; 180; 2 stukken
          - Testament van hem, verleden voor notaris R.J. toe Laer te Amsterdam, afschrift met codicil., 1848 en 1884; 181; 2 stukken
          - Stukken betreffende de aan hem toegekende binnen- en buitenlandse onderscheidingen., 1855-1885; 182; 1 omslag
          - Aantekeningen betreffende zijn loopbaan en zijn publicaties., 1864-1883 en z.j.; 183; 1 omslag
          - Portretfoto's van hem., z.j. (ca. 1870-1876); 184; 4 stukken
          - Brieven aan familieleden vanuit Philadelphia, minuten., 1876; 185; 1 deel
          - Stukken betreffende zijn overlijden en nalatenschap., 1884-1888; 186-191; 4 stukken, 2 katernen en 5 omslagen
            - Stukken betreffende zijn ziekte en overlijden, 1884-1885, 186
            - Memorie van Aangifte van zijn nalatenschap, concept, 1885, 187; 1 katern
            - Ingeplakte en losse artikelen uit kranten en tijdschriften betreffende zijn overlijden, 1885, 188
            - Ingekomen condoléancebrieven en visitekaartjes uit binnen- en buitenland, 1885, 189
            - Stukken betreffende de verkoop van zijn collectie meteorieten door zijn zoon aan B. Stürtz te Bonn, 1885, 190
            - Bedankbrief van de Polytechnische School te Delft voor de uit nalatenschap ontvangen boeken, 1885, 191; 1 stuk
          - Correspondentie met J.W. Gunning betreffende het door hem te schrijven 'Levensbericht van E.H. von Baumhauer', 1885-1888; 192
          - J.W. Gunning 'Levensbericht van E.H. von Baumhauer' in: 'Jaarboek der Koninklijke Akademie van Wetenschappen', met recensies, 1887; 193; 2 katernen en 3 stukken
          - Stukken betreffende de schenking van een postuum geschilderd portret van hem aan de Koninklijke Akademie van Wetenschappen te Amsterdam en de Universiteit van Amsterdam., 1885-1890; 194; 6 stukken
          - Tekst van het hoofdstuk 'Betekenis der Archives Néerlandaises' uit de dissertatie van H.J. van der Beek, getiteld 'E.H. von Baumhauer - Zijn betekenis voor de Wetenschap en de Nederlandse Economie', Leiden 1963., z.j. (ca. 1962); 195; 1 stuk
            'De Archives Néerlandaises' was een door E.H. von Baumhauer opgerichte en geredigeerde publicatiereeks.
          - Artikel over E.H. von Baumhauer van Boudewijn Büch, getiteld 'Straatleven' in: 'Folia', september 1983, fotokopie., z.j. (ca. 1983); 196; 1 stuk
        - Openbaar leven
          - Ingekomen brieven van diverse personen, met bijlagen., 1845-1885 (1893); 197; 1 pak
          - Concepten van uitgaande brieven., 1845-1884 en z.j.; 198; 1 pak
          - Brievenboek met afschriften van uitgaande brieven met beschrijvingen van scheikundige proeven en opgestelde rapporten., 1852-1884; 199; 1 deel
          - Ingekomen brieven van ministeries en andere overheidsinstanties, met bijlagen., 1856-1884; 200; 1 omslag
          - Hoofdfuncties
            - Hoogleraar aan het Atheneum Illustre te Amsterdam
              - Stukken betreffende het door hem opgerichte Scheikundig Laboratorium aan de Groenburgwal te Amsterdam, 1847-1865; 201-205; 1 katern en 3 stukken
                - Stukken betreffende zijn benoeming en ambtsaanvaarding, 1847-1848, 201; 1 katern
                - Tekst van zijn redevoering bij de opening, met ingekomen bericht van verhindering van de Minister van Binnenlandse Zaken, 1857 en z.j., 202
                - Foto van het Scheikundig Laboratorium aan de Groenburgwal, z.j. (ca. 1860), 203
                - 'Series Lectionem', collegerooster voor het jaar 1863-1864 van diverse hoogleraren te Amsterdam, 1863, 204
                - Stukken betreffende zijn eervol ontslag, afscheid en de overdracht van zijn functie. 1864-1865, 205; 1 omslag
            - Secretaris van de Hollandsche Maatschappij der Wetenschappen te Haarlem
              - Stukken betreffende de geschiedenis en de wetten van Hollandsche Maatschappij der Wetenschappen, gedrukt, met aantekeningen van zijn hand, in tweevoud., 1757 en 1861; 206; 3 katernen en 1 stuk
              - Instructie voor de Secretaris-Penningmeester van de Maatschappij, gedrukt, in tweevoud., 1864; 207; 2 stukken
              - Programma voor het jaar 1867., z.j. (1866); 208; 1 stuk
              - Alfabetische en chronologische lijsten van presidenten, directeuren, secretarissen en andere functionarissen van de Maatschappij sinds 1752, gedrukt, met lijst van publicaties van de Maatschappijdoor J.W. Gunning en de tekst van de door E.H. von Baumhauer gehouden toespraak bij de begrafenis van prof. V.S.M. van der Willigen, 1869, 1876, 1878, 1883 en z.j.; 209; 1 omslag
              - Publicaties van de Maatschappij, gedrukt., 1879-1883 en z.j.; 210-212; 1 katern en 7 stukken
                - 'Le Télémétéorograph D'Olland', décrit par M. Sneller, met bijgevoegde steendrukken en foto. 1879, 210
                - R.D.M. Verbeek 'Rapport Sommaire sur l'Eruption de Krakatau', 1883, 211
                - H. Behrens 'Sur la Christallisation du diamant', z.j., 212
              - Blanco briefpapier van de Maatschappij., z.j. (ca. 1880); 213; 1 omslag
              - Foto's van het interieur van de ambtswoning van de secretaris en het laboratorium aan het Spaarne te Haarlem., z.j. (ca. 1880); 214; 8 stukken
              - Overzicht van uitgaven over de jaren 1881-1882., z.j. (1882); 215; 1 stuk